【裁判字號】    95,重訴,391
【裁判日期】    970125
【裁判案由】    返還土地等
【裁判全文】
臺灣桃園地方法院民事判決             95年度重訴字第391號
原      告  訓眉建業株式會社
法定代理人  己  ○
訴訟代理人  戊○○
            劉孟錦律師
複  代理人  賴見強律師
            歐翔宇律師
被      告  丙○○
            巳○○
            寅○○
            壬○○
            辰○○
            癸○○
            卯○○
            庚○○
            丑○○
            辛○○
            乙○○
            子○○
上12人共同
訴訟代理人  呂傳勝律師
複  代理人  呂丹琪律師
上列當事人間請求返還土地等事件，本院於民國96年12月26日言
詞辯論終結，判決如下：
    主      文
被告丙○○應將桃園縣大園鄉○○段第三七二地號土地上，如附
圖編號（1） 及A1所示範圍之地上物拆除，將土地返還原告，並
給付原告新台幣肆拾肆萬玖仟柒佰肆拾柒元，及自民國九十五年
十二月一日起至返還土地之日止，按月給付原告新台幣柒仟貳佰
伍拾貳元。
被告巳○○應將桃園縣大園鄉○○段第三七二地號土地上，如附
圖編號（2） 及A2所示範圍之地上物拆除，將土地返還原告，並
給付原告新台幣拾玖萬柒仟伍佰肆拾柒元，及自民國九十五年
十二月一日起至返還土地之日止，按月給付原告新台幣陸仟肆佰
壹拾元。
被告寅○○應將桃園縣大園鄉○○段第三七二地號土地上，如附
圖編號（3） 及A3所示範圍之地上物拆除，將土地返還原告，並
給付原告新台幣肆拾貳萬陸仟零柒拾肆元，及自民國九十五年十
二月一日起至返還土地之日止，按月給付原告新台幣陸仟捌佰柒
拾元。
被告壬○○應將桃園縣大園鄉○○段第三七二地號土地上，如附
圖編號（5） 所示範圍之地上物拆除，將土地返還原告，並應給
付原告新台幣壹拾伍萬貳仟伍佰貳拾壹元，及自民國九十五年十
二月一日起至返還土地之日止，按月給付原告新台幣貳仟肆佰伍
拾玖元。
被告辰○○應將桃園縣大園鄉○○段第三二七地號土地上，如附
圖編號（8） 所示範圍之地上物拆除，將土地返還原告，並給付
原告新台幣拾貳萬伍仟肆佰貳拾元，及自民國九十五年十二
月一日起至返還土地之日止，按月給付原告新台幣伍仟零拾捌
元。
被告卯○○應將桃園縣大園鄉○○段第三二七地號土地上，如附
圖編號（9） 所示範圍之地上物拆除，將土地返還原告，並給付
原告新台幣拾伍萬貳仟零玖拾陸元，及自民國九十五年十二月
一日起至返還土地之日止，按月給付原告新台幣伍仟肆佰伍拾壹
元。
被告庚○○應將桃園縣大園鄉○○段第三二七地號土地上，如附
圖編號（10）所示範圍之地上物拆除，將土地返還原告。並給付
原告新台幣貳拾捌萬捌仟貳佰柒拾肆元，及自民國九十五年十二
月一日起至返還土地之日止，按月給付原告新台幣肆仟肆佰陸拾
元。
被告丑○○應將桃園縣大園鄉○○段第三二七地號土地上，如附
圖編號（11）所示範圍之地上物拆除，將土地返還原告，並給付
原告新台幣壹拾伍萬柒仟貳佰玖拾玖元，及自民國九十五年十二
月一日起至返還土地之日止，按月給付原告新台幣貳仟肆佰拾
伍元。
被告辛○○應將桃園縣大園鄉○○段第三二六、三二七地號土地
上，如附圖編號（12）所示範圍之地上物拆除，將土地返還原告
，並給付原告新台幣伍拾貳萬貳仟柒佰柒拾元，及自民國九十五
年十二月一日起至返還土地之日止，按月給付原告新台幣捌仟壹
佰陸拾玖元。
被告乙○○應將桃園縣大園鄉○○段第三二六、三二七地號土地
上，如附圖編號（13）所示範圍之地上物拆除，將土地返還原告
，被告辰○○應自上開地上物中遷出，將土地返還原告，被告乙○○、辰○○並應給付原告新台幣伍拾貳萬壹仟貳佰柒拾元，
及自民國九十五年十二月一日起至返還土地之日止，按月給付原
告新台幣捌仟壹佰伍拾元。
被告辰○○應自桃園縣大園鄉○○段第三二六、三二七地號土地
上，如附圖編號（16）所示範圍之地上物遷出，將土地暨地上物
返還原告，並給付原告新台幣貳拾貳萬柒仟捌佰柒拾元，及自
民國九十五年十二月一日起至返還土地之日止，按月給付原告新
台幣仟伍佰拾壹元。
被告子○○應自桃園縣大園鄉○○段第三二六、三二七地號土地
上，如附圖編號（17）所示範圍之地上物遷出，將土地暨地上物
返還原告，並給付原告新台幣貳拾肆萬陸仟肆佰拾貳元，及自
民國九十五年十二月一日起至返還土地之日止，按月給付原告新
台幣仟捌佰壹拾柒元。
被告庚○○應將桃園縣大園鄉○○段第三二七地號土地上，如附
圖編號（18）所示範圍之地上物拆除，將土地返還原告，並給付
原告新台幣陸萬壹仟肆佰拾捌元，及自民國九十五年十二月一
日起至返還土地之日止，按月給付原告新台幣玖佰伍拾壹元。
被告癸○○應將桃園縣大園鄉○○段第三二七地號土地上，如附
圖編號（19）所示範圍之地上物拆除，將土地返還原告，並給付
原告新台幣萬陸仟壹佰壹拾壹元，及自民國九十五年十二月一
日起至返還土地之日止，按月給付原告新台幣伍佰伍拾玖元。
原告其餘之訴駁回。
訴訟費用由被告丙○○負擔千分之七十四，被告巳○○負擔千分
之六十五，被告寅○○負擔千分之七十，被告壬○○負擔千分之
二十五，被告辰○○負擔千分之九十一，被告卯○○負擔千分之
五十八，被告庚○○負擔千分之五十七，被告丑○○負擔千分之
二十六，被告辛○○負擔千分之八十六，被告乙○○及辰○○共
同負擔千分之八十五，被告子○○負擔千分之四十，被告癸○○
負擔千分之六，餘由原告負擔。
本判決第一項於原告以新台幣壹佰貳拾伍萬仟元為被告丙○○
供擔保後，得假執行。但被告丙○○如以新台幣佰柒拾伍萬陸
仟柒佰壹拾捌元為原告預供擔保，得免為假執行。
本判決第二項於原告以新台幣壹佰壹拾萬柒仟元為被告巳○○供
擔保後，得假執行。但被告巳○○如以新台幣佰拾貳萬零陸
佰捌拾元為原告預供擔保，得免為假執行。
本判決第三項於原告以新台幣壹佰壹拾捌萬柒仟元為被告寅○○
供擔保後，得假執行。但被告寅○○如以新台幣佰伍拾伍萬捌
仟玖佰柒拾元為原告預供擔保，得免為假執行。
本判決第四項於原告以新台幣肆拾貳萬伍仟元為被告壬○○供擔
保後，得假執行。但被告壬○○如以新台幣壹佰貳拾柒萬仟玖
佰玖拾壹元為原告預供擔保，得免為假執行。
本判決第五項於原告以新台幣陸拾壹萬陸仟元為被告辰○○供擔
保後，得假執行。但被告辰○○如以新台幣壹佰捌拾肆萬伍仟貳
佰伍拾元為原告預供擔保，得免為假執行。
本判決第六項於原告以新台幣陸拾陸萬陸仟元為被告卯○○供擔
保後，得假執行。但被告卯○○如以新台幣壹佰玖拾玖萬陸仟肆
佰捌拾柒元為原告預供擔保，得免為假執行。
本判決第七項於原告以新台幣伍拾肆萬伍仟元為被告庚○○供擔
保後，得假執行。但被告庚○○如以新台幣壹佰陸拾萬肆仟陸
佰零陸元為原告預供擔保，得免為假執行。
本判決第八項於原告以新台幣貳拾玖萬捌仟元為被告丑○○供擔
保後，得假執行。但被告丑○○如以新台幣捌拾玖萬壹仟玖佰
拾捌元為原告預供擔保，得免為假執行。
本判決第九項於原告以新台幣壹佰萬貳仟元為被告辛○○供擔保
後，得假執行。但被告辛○○如以新台幣佰萬仟伍佰貳拾
元為原告預供擔保，得免為假執行。
本判決第十項於原告以新台幣玖拾玖萬玖仟元為被告乙○○、辰
○○供擔保後，得假執行。但被告乙○○、辰○○如以新台幣貳
佰玖拾玖萬柒仟壹佰拾伍元為原告預供擔保，得免為假執行。
本判決第十一項於原告以新台幣肆拾萬貳仟元為被告辰○○供
擔保後，得假執行。但被告辰○○如以新台幣壹佰貳拾玖萬仟
柒佰柒拾貳元為原告預供擔保，得免為假執行。
本判決第十二項於原告以新台幣陸拾伍萬仟元為被告子○○供
擔保後，得假執行。但被告子○○如以新台幣壹佰玖拾伍萬柒仟
捌佰捌拾捌元為原告預供擔保，得免為假執行。
本判決第十三項於原告以新台幣壹拾壹萬柒仟元為被告庚○○供
擔保後，得假執行。但被告庚○○如以新台幣拾肆萬捌仟佰
柒拾玖元為原告預供擔保，得免為假執行。
本判決第十四項於原告以新台幣陸萬玖仟元為被告癸○○供擔保
後，得假執行。但被告癸○○如以新台幣貳拾萬肆仟柒佰伍拾伍
元為原告預供擔保，得免為假執行。
原告其餘假執行之聲請駁回。
    事實及理由
甲、程序方面：
一、按原告或被告無當事人能力者，法院應認原告之訴為不合法
    ，以裁定駁回之；倘當事人之適格有欠缺者，法院則應認原
    告之訴為無理由，以判決駁回之（最高法院90年度台上字第
    1322號判決意旨參照）。復按公司未經登記雖不得認為法人
    ，然仍不失為訴訟當事人之團體（最高法院20年上字第1924
    判例參照），又日據時代已成立之會社，光復後，如未依法
    辦理公司登記，應認其為民法上之合夥，於裁判上仍有當事
    人能力。本件原告係台灣地區於日據時代已成立之會社，且
    於光復後未依公司法辦理公司登記一節，為兩造所不爭執，
    是原告在台未具有公司法人人格之事實，應堪認定。被告丙○○、巳○○、壬○○、辰○○、癸○○、卯○○、庚○○
    、丑○○、辛○○、乙○○、子○○、寅○○（以下簡稱被
    告丙○○等12人）雖抗辯因原告於光復後未依法辦理登記，
    應視為不存在云云，然揆諸上開說明，原告本身即有當事人
    能力，且因原告已選出代表人己○（關於己○是否有權擔任
    原告之法定代理人部分，詳如後述），故無庸由原告之社員
    全體起訴，是被告丙○○等12人之前開抗辯即無理由。
二、被告另抗辯原告之法定代理人己○未經合法選任，無代表原
    告為本件訴訟之能力云云。查原告主張其於民國82年4 月19
    日召開社員會議，選任己○為其代表人，其會議紀錄並經台
    灣台北地方法院公證，業據原告提出公證書、會議紀錄影本
    等各1 件（參見本院卷一第178 頁至第188 頁、卷二第9 頁
    至第39頁）為證，復經本院調取上開公證案卷查明無訛，被
    告丙○○等12人對此亦不爭執，是原告此部分主張為真實。
    至於被告丙○○等12人抗辯原告尚未證明該次會議出席社員
    已達2 分之1 以上，出席社員之持股股數合計已達3 分之2
    以上，及己○被推選為該會社代表人之法律依據為何云云。
    然上開會議紀錄第8 頁、第10頁分別記載略以：以上出席股
    數，依照社員名冊各社員持股股數計算合計柒萬柒仟肆佰
    拾股，佔總股數壹拾萬股之77.73/100 ，經由紀錄統計超過
    半數；選舉結果：林志寬提議，本會社代表人由己○擔任。
    林慰梓附議，其他社員均表示贊成，通過等語，由此可知，
    該次會議之出席社員所持股份數已逾原告總股數3分之2以上
    ，且經出席社員一致決議選任己○為原告之新任代表人，故
    己○確係原告之合法代表人，被告既未能提出其他反證證明
    上開會議有被撤銷之情事存在，則原告將己○列為其法定代
    理人，自無違誤，被告此部分抗辯委無可採。
三、按當事人適格，係指當事人就具體特定之訴訟，得以自己之
    名義為原告或被告，而受為訴訟標的法律關係之本案判決之
    資格而言。故在給付之訴，若原告主張其為訴訟標的法律關
    係之權利主體，他造為訴訟標的法律關係之義務主體，其當
    事人即為適格。至原告是否確為權利人，被告是否確為義務
    人，乃為訴訟標的法律關係之要件是否具備，即訴訟實體上
    有無理由之問題，並非當事人適格之欠缺（最高法院93年度
    台上字第382 號、86年度台上字第16號判決意旨可參）。本
    件原告主張其為桃園縣大園鄉○○段第326、327、372 地號
    土地（以下分別簡稱系爭326、327、372 土地）之所有權人
    ，而上開3 筆土地遭被告丙○○等12人無權占用，故請求被
    告丙○○等12人返還各自占用原告之上開3 筆土地部分，並
    請求給付相當於租金之不當得利等語，依原告所述，可知本
    件請求權基礎為所有物返還請求權及不當得利之法律關係，
    原告既主張其係基於所有權人之地位而提起本件訴訟，被告
    復為原告所認侵害其權利之對象，則兩造均屬本件適格之當
    事人。至於被告丙○○等12人雖抗辯原告非屬上開3筆土地
    之所有權人，有當事人不適格之情形云云，然揆諸上開說明
    ，此部分係屬訴訟實體上有無理由之認定，與當事人適格之
    欠缺無涉，是被告之前揭抗辯亦非可採。
四、按訴狀送達後，原告不得將原訴變更或追加他訴。但請求之
    基礎事實同一及擴張或減縮應受判決事項之聲明者，不在此
    限，民事訴訟法第255 條第1 項第2 款、第3 款分別定有明
    文。本件原告起訴時原請求(一)被告丙○○應給付原告新台幣
    （下同）654,840 元，及自民國95年12月1 日起至返還土地
    之日止，按月給付原告10,559元。(二)被告巳○○應給付原告
    552,956 元，及自95年12月1 日起至返還土地之日止，按月
    給付原告8,916 元。(三)被告寅○○應給付原告540,273 元，
    及自95年12月1 日起至返還土地之日止，按月給付原告8,71
    2元。(四)被告辰○○應給付原告526,99 1元（指占用系爭327
    土地上，如附圖編號（8）所示部分），及自95年12月1日起
    至返還土地之日止，按月給付原告8,158 元。(五)被告卯○○
    應給付原告511,656元，及自95年12月1日起至返還土地之日
    止，按月給付原告7,920元。(六)被告庚○○應給付原告440,6
    47元（指占用系爭327 土地上，如附圖編號（10）所示部分
    ），及自95年12月1 日起至返還土地之日止，按月給付原告
    6,821元。(七)被告丑○○應給付原告223,927元，及自95年12
    月1日起至返還土地之日止，按月給付原告3,479元。(八)被告
    辛○○應給付原告827,727元，及自95年12月1日起至返還土
    地之日止，按月給付原告12,814元。(九)被告乙○○、辰○○
    應將系爭326、327土地上，如附圖編號（13）所示範圍之地
    上物拆除，將土地返還原告，並應給付原告822, 716元，及
    自95年12月1日起至返還土地之日止，按月連帶給付原告12,
    736元。(十)被告辰○○應給付原告358,751元（指占用系爭32
    6、327土地上，如附圖編號（16）所示部分），及自95年12
    月1日起至返還土地之日止，按月給付原告5,554元。(十一)被告
    子○○應給付原告801,623元，及自95年12月1日起至返還土
    地之日止，按月給付原告12,410元。嗣於本院審理中將上開
    聲明變更為(一)被告丙○○應給付原告642,496 元，及自95年
    12月1日起至返還土地之日止，按月給付原告10,360 元。(二)
    被告巳○○應給付原告567, 923 元，及自95年12月1日起至
    返還土地之日止，按月給付原告9,158 元。(三)被告寅○○應
    給付原告608,676元，及自95年12月1日起至返還土地之日止
    ，按月給付原告9,815元。(四)被告辰○○應給付原告447,393
    元（指占用系爭327土地上，如附圖編號（8）所示部分），
    及自95年12月1日起至返還土地之日止，按月給付原告7,197
    元。(五)被告卯○○應給付原告502,993元，及自95年12月1日
    起至返還土地之日止，按月給付原告7,787 元。(六)被告庚○○應給付原告411,821元（指占用系爭327土地上，如附圖編
    號（10）所示部分），及自95年12月1 日起至返還土地之日
    止，按月給付原告6,375元。(七)被告丑○○應給付原告224,7
    1 4元，及自95年12月1日起至返還土地之日止，按月給付原
    告3,479元。(八)被告辛○○應給付原告746,812元，及自95年
    12月1日起至返還土地之日止，按月給付原告11,670 元。(九)
    被告乙○○應將系爭326、327土地上，如附圖編號（13）所
    示範圍之地上物拆除，將土地返還原告，被告辰○○應自上
    開地上物中遷出，將土地返還原告。乙○○、辰○○並應給
    付原告744, 677元，及自95年12月1 日起至返還土地之日止
    ，按月給付原告11,643元。(十)被告辰○○應給付原告325,48
    9 元（指占用系爭326、327土地上，如附圖編號（16）所示
    部分），及自95年12月1 日起至返還土地之日止，按月給付
    原告5,044元。(十一)被告子○○應給付原告492,860元，及自95
    年12月1 日起至返還土地之日止，按月給付原告7, 634元。
    經核上開聲明變更僅屬單純擴張或減縮應受判決事項之聲明
    ，合於民事訴訟法第255條第1項第3款之規定，應予准許。
五、次按所謂請求之基礎事實同一，係指變更或追加之訴與原訴
    之主要爭點有其共同性，各請求利益之主張在社會生活上可
    認為同一或關連，而就原請求之訴訟及證據資料，於審理繼
    續進行在相當程度範圍內具有同一性或一體性，得期待於後
    請求之審理予以利用，俾先後兩請求在同一程序得加以解決
    ，避免重複審理，進而為統一解決紛爭者，即屬之，此有最
    高法院95年度台上字第1573號判決可資參照。本件原告起訴
    聲明原為(一)被告庚○○應將系爭327土地上，如附圖編號（1
    0）所示範圍之地上物拆除，將土地返還原告。並給付原告4
    40,647元，及自95年12月1 日起至返還土地之日止，按月給
    付原告6,821元。(二)被告癸○○應將系爭327土地上，如附圖
    編號（8） 所示範圍之地上物拆除，將土地返還原告。並給
    付原告526,991元，及自95年12月1日起至返還土地之日止，
    按月給付原告8,158元。嗣於96年4月30日具狀追加(一)被告庚○○應將系爭327 土地上，如附圖編號（18）所示範圍之地
    上物拆除，將土地返還原告。並應給付原告87,771元，及自
    95年12月1日起至返還土地之日止，按月給付原告1,359元。
    (二)被告癸○○應將系爭327 土地上，如附圖編號（19）所示
    範圍之地上物拆除，將土地返還原告。並應給付原告50,985
    元，及自95年12月1日起至返還土地之日止，按月給付原告7
    99元。查原告起訴係主張被告庚○○及癸○○無權占用其所
    有系爭327土地，並依民法第767條及不當得利之法律關係，
    聲明請求上述(一)、(二)，而追加聲明部分則係就被告庚○○及
    癸○○無權占用前開土地之其餘部分提出請求，故原訴與追
    加之訴間有相當之關連性，且原訴之證據資料得於追加之訴
    審理時予以利用，揆諸前開規定，可認原訴與追加之訴之請
    求基礎事實係屬同一，原告所為訴之追加，於法有據，亦應
    准許。
乙、實體方面：
一、本件原告主張：
  (一)系爭326、327、372 土地為其所有，遭被告丙○○等12人無
    權占用，並分別搭建門牌號碼：桃園縣大園鄉○○路5-1 號
    、17號、19號、19-1號、19-2號、19-3號、19-4號等違章建
    築，作為開設餐廳等使用，依民法第767 條之規定，訴請排
    除被告丙○○等12人各自對原告上開3 筆土地之侵害，並將
    土地返還原告。
  (二)無權占用他人之土地，可以獲得相當於租金之利益，為社會
    通常之觀念，故其自得請求相當於租金之不當得利，爰依民
    法第179 條規定，請求被告丙○○等12人分別自95年11月30
    日起回溯5 年間之不當得利，另依民法第184 條、185 條之
    規定，請求被告丙○○等12人自95年12月1 日起，至排除各
    自對原告上開3 筆土地之侵害，將各筆土地返還予原告之日
    止，按月賠償原告所受之損害。關於本件賠償金額之計算，
    依土地法第105條準用第97 條規定，應以不超過土地申報價
    額年息之10％為限。而系爭土地之地目皆為建地，地處桃園
    縣大園鄉商業鬧區，經濟繁榮，生活機能便利，被告丙○○
    等12人又多做為營業之用，故其認應以土地申報總價之年息
    10％計算相當於租金之不當得利或損害賠償。又系爭326 土
    地於93年1 月、89年7月之申報地價每平方公尺均為7,280元
    ；系爭327土地於93年1月申報地價為每平方公尺11,490.4元
    ，於89年7月申報地價為每平方公尺13,603.2元；系爭372土
    地於93年1月申報地價為每平方公尺16,360元、於89年7月申
    報地價為每平方公尺17,680元，其乃分別請求被告丙○○等
    12人給付如下列所示之金額：1.被告丙○○無權占用附圖編
    號（1）及A1部分，面積75.99平方公尺之土地，5 年所受相
    當於租金之不當得利合計為642,496元，而自95年12日1日起
    ，每月所受之不當得利為10,360元。2.被告巳○○無權占用
    附圖編號（2）及A2部分，面積67.17平方公尺之土地，5 年
    所受相當於租金之不當得利合計為567,923 元，而自95年12
    月1日起，每月所受之不當得利為9,158元。3.被告寅○○無
    權占用附圖編號（3）及A3部分，面積71.99平方公尺之土地
    ，5年所受相當於租金之不當得利合計為608,676元，而自95
    年12月1日起，每月所受之不當得利為9,815元。4.被告壬○○無權占用附圖編號（5）部分，面積25.77平方公尺之土地
    ，5年所受相當於租金之不當得利合計為217,886元，而自95
    年12月1日起，每月所受之不當得利為3,513元。5.辰○○無
    權占用附圖編號（8）部分，面積75.16 平方公尺之土地，5
    年所受相當於租金之不當得利合計為447, 393元，而自95年
    12月1日起，每月所受之不當得利為7,197元。6.被告卯○○
    無權占用附圖編號（9）部分，面積81.32平方公尺之土地，
    5年所受相當於租金之不當得利合計為502,993元，而自95年
    12月1日起，每月所受之不當得利為7,787元。7.被告庚○○
    無權占用附圖編號（10）部分，面積66.58平方公尺之土地
    ，5年所受相當於租金之不當得利合計為411,821元，而自95
    年12月1日起，每月所受之不當得利為6,375元。8.被告丑○○無權占用附圖編號（11）部分，面積36.33 平方公尺之土
    地，5年所受相當於租金之不當得利合計為224,714元，而自
    95年12月1日起，每月所受之不當得利為3,479元。9.被告辛○○無權占用附圖編號（12）部分，其中占用系爭327及326
    土地之面積分別為105. 85平方公尺及25.3平方公尺，5年所
    受相當於租金之不當得利合計為746,812元，而自95年12月1
    日起，每月所受之不當得利為11,670元。10.被告乙○○、辰
    ○○無權占用附圖編號（13）部分，其中占用系爭327、326
    土地之面積分別為104.71平方公尺及26.65平方公尺，5年所
    受相當於租金之不當得利合計為744,677元，而自95年12月1
    日起，每月所受之不當得利為11,643元。11.被告辰○○無權
    占用附圖編號（16），其中占用系爭327、326土地之面積分
    別為52平方公尺及1.07 平方公尺，5年所受相當於租金之不
    當得利合計為325,489元，而自95年12月1日起，每月所受之
    不當得利為5,044 元。12.被告子○○無權占用附圖編號（17
    ）部分，其中占用系爭327、326土地之面積分別為79.07 平
    方公尺及1.04平方公尺，5 年所受相當於租金之不當得利合
    計為492,860元，而自95年12月1日起，每月所受之不當得利
    7,634 元。13.被告庚○○無權占用附圖編號（18）部分，面
    積14.19平方公尺之土地，5年所受相當於租金之不當得利合
    計為87,771元，而自95年12月1 日起，每月所受之不當得利
    為1,359 元。14.被告癸○○無權占用附圖編號（19）部分，
    面積8.34平方公尺之土地，5 年所受相當於租金之不當得利
    合計為50,985元，而自95年12月1 日起，每月所受之不當得
    利為799元。
  (三)爰依民法第767 條及不當得利之法律關係，求為判決1.被告
    丙○○應將系爭372 土地上，如附圖編號（1） 及A1所示範
    圍之地上物拆除，將土地返還原告，並給付原告642,496 元
    ，及自95年12月1 日起至返還土地之日止，按月給付原告10
    ,360 元 。2.被告巳○○應將系爭372 土地上，如附圖編號
    （2） 及A2所示範圍之地上物拆除，將土地返還原告，並給
    付原告567, 923元，及自95年12月1 日起至返還土地之日止
    ，按月給付原告9,158 元。3.被告寅○○應將系爭372 土地
    上，如附圖編號（3） 及A3所示範圍之地上物拆除，將土地
    返還原告，並給付原告608,676 元，及自95年12月1 日起至
    返還土地之日止，按月給付原告9,815 元。4.被告壬○○應
    將系爭372 土地上，如附圖編號（5） 所示範圍之地上物拆
    除，將土地返還原告，並應給付原告217,886 元，及自95年
    12月1 日起至返還土地之日止，按月給付原告3,513 元。5.
    被告辰○○應將系爭327 土地上，如附圖編號（8） 所示範
    圍之地上物拆除，將土地返還原告，並給付原告447,393 元
    ，及自95年12月1 日起至返還土地之日止，按月給付原告7,
    197 元。6.被告卯○○應將系爭327 土地上，如附圖編號（
    9） 所示範圍之地上物拆除，將土地返還原告，並給付原告
    502,993 元，及自95年12月1 日起至返還土地之日止，按月
    給付原告7,787 元。7.被告庚○○應將系爭327 土地上，如
    附圖編號（10）所示範圍之地上物拆除，將土地返還原告。
    並給付原告411,821 元，及自95年12月1 日起至返還土地之
    日止，按月給付原告6,375元。8.被告丑○○應將系爭327土
    地上，如附圖編號（11）所示範圍之地上物拆除，將土地返
    還原告，並給付原告224,714元，及自95年12月1日起至返還
    土地之日止，按月給付原告3,479 元。9.被告辛○○應將系
    爭326、327土地上，如附圖編號（12）所示範圍之地上物拆
    除，將土地返還原告，並給付原告746,812 元，及自95年12
    月1日起至返還土地之日止，按月給付原告11,670 元。10.被
    告乙○○應將系爭326、327土地上，如附圖編號（13）所示
    範圍之地上物拆除，將土地返還原告，被告辰○○應自上開
    地上物中遷出，將土地返還原告，被告乙○○、辰○○並應
    給付原告744,677元，及自95年12月1日起至返還土地之日止
    ，按月給付原告11,643元。11.被告辰○○應自系爭326、327
    土地上，如附圖編號（16）所示範圍之地上物遷出，將土地
    暨地上物返還原告，並給付原告325,489元，及自95年12月1
    日起至返還土地之日止，按月給付原告5,044 元。12.被告子
    ○○應自系爭326、327土地上，如附圖編號（17）所示範圍
    之地上物遷出，將土地暨地上物返還原告，並給付原告492,
    860元，及自95年12月1日起至返還土地之日止，按月給付原
    告7,634元。13.被告庚○○應將系爭327土地上，如附圖編號
    （18）所示範圍之地上物拆除，將土地返還原告。並給付原
    告87,771元，及自95年12月1 日起至返還土地之日止，按月
    給付原告1,359元。14.被告癸○○應將系爭327土地上，如附
    圖編號（19）所示範圍之地上物拆除，將土地返還原告，並
    給付原告50,985元，及自95年12月1 日起至返還土地之日止
    ，按月給付原告799 元，並陳明上述各項均願供擔保，請准
    宣告假執行。
二、被告丙○○等12人則抗辯：
  (一)依財政部與內政部會銜發佈之「無人申請審查之日據時期會
    社土地處理要點」規定，會社之日人股份部分由國有財產局
    囑託更正登記為國有，國人股份部分由國有財產局代為申請
    更正為原權利人名義，故原告非系爭326 、327 、372 土地
    之所有權人，其提起本件訴訟，自屬無據。
  (二)系爭326 、327 、372 土地為桃園縣大園鄉公所於60年9 月
    30日向原告購買，因該土地未辦理移轉登記，大園鄉公所遂
    與原告訂立土地租賃契約，之後，大園鄉公所將上開3 筆土
    地撥交渠所屬消防隊義消分隊使用，而該消防分隊再出租與
    被告，迄今歷時20餘年，被告並非無權占用。
  (三)系爭326 、327 、372 土地於另案請求排除侵害事件，業經
    本院91年度桃簡字第1762號判決確定，則本件應受另案既判
    力之拘束。
  (四)被告子○○使用之地上物，係伊服務於桃園縣大園鄉衛生所
    時所配住之宿舍，伊已住在該址4 、50年，沒有營利用途。
  (五)綜上，原告請求被告丙○○等12人拆屋還地及賠償損害，均
    無理由。並聲明請求1.駁回原告之訴及假執行之聲請。2.如
    受不利之判決，願供擔保，請准宣告免為假執行。
三、本件原告主張其為系爭326 、327 、372 土地之所有權人等
    情，業據提出與其所述相符之土地登記第2 類謄本3 件（參
    見本院卷一第21頁至第23頁）為證。至於被告丙○○等12人
    抗辯依「無人申請審查之日據時期會社土地處理要點」規定
    ，會社之日人股份部分，由國有財產局囑託更正登記為國有
    ，國人股份部分由國有財產局代為申請更正為原權利人名義
    ，故原告非系爭326、327、372 土地之所有權人云云。經查
    ，「無人申請審查之日據時期會社土地處理要點」係於75年
    1月14日由內政部與財政部會銜訂定發布，於84年7月19日經
    過第1 次修正，嗣於92年4月7日再經內政部與財政部會銜發
    布停止適用，是原告於95年12月14日提起本件訴訟時，已無
    上開處理要點之適用，堪以認定。又廢止前之「無人申請審
    查之日據時期會社土地處理要點」第2點及第3點第3 小項分
    別規定：依內政部66.06.04台內地字第734216號函訂頒之「
    日據時期會社土地清理要點」 (以下簡稱清理要點)第1點及
    第2 點規定，省、市政府應通知所屬地政機關限期查明轄區
    內所有日據時期會社土地之標社、登記名義人及其他有關事
    項，列冊送國有財產局；國有財產局接到省、市政府所送資
    料後，即予登報公告並通知會社土地之權利關係人，於3 個
    月內向國有財產局提出有關權利證明文件，申請審查。國有
    財產局依前款審查完畢後，應將審查結果登報公告1 天，並
    將結果列冊（連同申請書）分送土地登記機關，除將會社之
    日人股部分囑託更正登記為國有，國人股份部分，由國有財
    產局代為申請更正為原權利人名義。然依上開土地登記第2
    類謄本所示，系爭326 、327 、372 土地之所有權人現仍登
    記為原告，由此可知，原告名下之土地並未經國有財產局審
    查認定有何須變更土地登記名義人之情事，被告丙○○等12
    人復未能舉證證明上開土地登記第2 類謄本之登記內容有何
    不實之處，被告丙○○等12人此部分抗辯即非可採。是依民
    法第758 條及土地法第43條規定，自應認系爭326 、327 、
    372 土地為原告所有。
四、原告復主張被告丙○○等12人分別無權占用如其聲明所示之
    土地等語，被告丙○○等12人對於原告所述伊等12人占用之
    土地位置、範圍及使用狀態並不爭執，並有原告提出之全國
    財產稅總歸戶財產查詢清單數件在卷可佐（參見本院卷二第
    171頁、第177頁至第185 頁），惟均否認係無權占有，並執
    前詞置辯。茲本件所應審究者為(一)本件是否應受本院91年度
    桃簡字第1762號確定判決既判力之拘束。(二)被告丙○○等12
    人占用之土地有無合法使用權源。
  (一)按民事訴訟法第400 條第1 項規定確定判決之既判力，惟於
    判決主文所判斷之訴訟標的，始可發生。若訴訟標的以外之
    事項，縱令與為訴訟標的之法律關係有影響，因而於判決理
    由中對之有所判斷，除同條第2 項所定情形外，尚不能因該
    判決已經確定而認此項判斷有既判力（最高法院73年台上字
    第3292號判例可參）。被告丙○○等12人抗辯系爭326 、32
    7 、372 土地於另案請求排除侵害事件，業經本院91年度桃
    簡字第1762號判決（以下簡稱另案）確定，則本件應受另案
    既判力之拘束云云。經查，另案之當事人分別為原告高龍雄
    、許泓林，被告為寅○○、壬○○、辰○○、卯○○、庚○○、丑○○、辛○○、乙○○、丁○○，可知另案與本件之
    當事人顯不相同。次查，另案之判決理由第1 項後段記載：
    「原告於93年2月23日，又追加民法第423條、第242條、第7
    67條為其請求權基礎。而原告主張訴外人訓眉建業株式會社
    （下稱訓眉株式會社）坐視被告無權占有土地之行為，怠於
    依法請求返還，原告遂代位該會社行使所有物返還請求權之
    事實，因涉及訓眉株式會社是否怠於行使權利之問題，與前
    述原告起訴時主張之基礎事實，顯非同一。且原告於起訴後
    1 年逾，始追加上開請求權基礎，實有礙於被告之防禦及訴
    訟之終結。況且被告亦未同意原告為上開追加，則原告追加
    民法第423條、第242條、第767 條為其請求權基礎，不應准
    許」等語，足見另案原告高龍雄、許泓林主張代位本件原告
    行使民法第767 條規定部分已非屬於另案判決所判斷之訴訟
    標的，揆諸上開規定，本件即不受另案確定判決既判力之拘
    束，是被告丙○○等12人之前揭抗辯於法不合，不足採信。
  (二)被告丙○○等12人雖抗辯系爭326 、327 、372 土地為桃園
    縣大園鄉公所於60年9 月30日向原告購買，因該土地未辦理
    移轉登記，桃園縣大園鄉公所遂與原告訂立土地租賃契約，
    之後，桃園縣大園鄉公所將上開3 筆土地撥交渠所屬消防隊
    義消分隊使用，而該消防分隊再出租與被告，迄今歷時20餘
    年云云。原告雖不否認其與桃園縣大園鄉公所就系爭326、3
    27、372土地分別簽訂買賣契約及土地租賃契約，然抗辯依
    買賣契約第6條約定，因簽約後3個月無法辦理過戶，故該買
    賣契約業經雙方合意解除。而上開土地租賃契約亦已屆期消
    滅，被告丙○○等12人並無合法權源使用系爭326、327、37
    2土地等語。經查，依原告提出之桃園縣大園鄉公所於91年1
    1 月18日大鄉財字第23079號函覆巳○○等15名占用系爭327
    、372 土地者，其上主文記載略以：本所前承租訓眉建業株
    式會社所有坐落大園鄉○○段327、372地號等2 筆土地，已
    於90年12月起即不再承租該2 筆土地，再次函請台端等將占
    用之土地，儘速恢復原狀，歸還與土地所有權人等語（參見
    本院卷一第99頁），嗣本院再依被告丙○○等12人聲請向桃
    園縣大園鄉公所查詢該鄉公所有無向原告購買系爭326、327
    土地之紀錄，及該鄉公所有無將上開2 筆土地撥交渠所屬消
    防分隊義消分隊使用之情事，經該鄉公所於96年11月6 日函
    覆本院內容略以：1.經查證後，本所並無徵收或價構北園段
    326地號及北園段327地號兩筆土地之紀錄。2.北園段327 地
    號土地本所於64年1月至87年6月間，確與訓眉建業株式會社
    訂有租賃契約。另於70年6 月，大園義勇消防分隊曾以作為
    辦公集會場為由，向本所申請無償借用，本所於該分隊切結
    「所借土地依現狀使用，不得任意變更原形，亦不得私自轉
    借、轉租或擅自做為其他用途使用，如有違反將隨時收回不
    得異議」後同意其借用在案。3.義消分隊於借用後，違反切
    結規定，擅自將借用場地改為作洗車場或轉租他人經營商業
    行為等變相使用。本所獲悉後，於70年10月至86年5 月間陸
    續行文並以存證尋函通知該義消分隊，促請其限期恢復原狀
    歸還本所，逾期將移送司法單位強制執行。4.上述期間，該
    分隊一再藉詞向本鄉鄉民代表會及本所陳情推諉拖延，致使
    收回作業延宕。故本所復於86年8 月29日再次函請義消分隊
    限期歸還（本所與訓眉建業株式會社租約至87年6 月止，該
    會社曾於86年5 月函文通知「屆期不再租與本所」），該分
    隊始於86年9月20日以桃大義消分隊第1號函通知各占用戶，
    限其於9 月30日前恢復原狀歸還本所。5.至於占用攤商資料
    部分，因本所自始均無出租或借予攤商使用，故無占用攤商
    資料等語（參見本院卷二第241頁至第242頁）。參以原告與
    桃園鄉大園鄉公所於90年12月間所簽訂之土地租賃書上記載
    租賃標的分別為桃園縣大園鄉○○段1號及2號，而不含系爭
    326、327、372土地在內，有該租賃契約書1件可佐（參見本
    院卷第92頁至第95頁），準此，可證原告與桃園縣大園鄉公
    所間就系爭326、327、372 土地自90年12月起即已無租賃關
    係存在之事實，應堪認定。
  (三)被告丙○○等12人雖提出被告卯○○、庚○○、辰○○等人
    出具之同意書以資證明伊等非無權占用。然查，依該同意書
    之形式以觀，受領同意書之對象均為桃園縣甲○○○○○，
    而原告否認有將系爭326、327、372 土地出租與桃園縣甲○○○○○使用，被告丙○○等12人復未能舉證證明桃園縣甲○○○○○有權出租系爭326、327、372 土地，則上開同意
    書充其量僅可對被告卯○○、庚○○、辰○○等人與桃園縣
    甲○○○○○發生效力，原告自不受上開同意書之拘束。又
    被告丙○○等12人迄今亦未提出其他租賃契約供本院參酌，
    是被告丙○○等12人抗辯桃園縣大園鄉公所將系爭326、327
    、372 土地撥交渠所屬消防隊義消分隊使用，而該消防分隊
    再出租與被告云云，尚乏所據，不足採信。
  (四)按因任職關係獲准配住宿舍，係屬使用借貸性質，借用人如
    已離職，依借貸之目的，應視為已使用完畢，貸與人得依民
    法第470 條第1 項規定據以請求借用人返還該房屋，無待乎
    另為終止借貸契約之意思表示（最高法院89年度台上字第51
    2 號判決意旨參照）。被告子○○雖抗辯伊目前使用之地上
    物，係伊之前服務於桃園縣大園鄉衛生所時所配住之宿舍云
    云。然依被告子○○所述，可知伊已未在桃園縣大園鄉衛生
    所任職，揆諸上開說明，伊與桃園縣大園鄉衛生所間就上開
    宿舍所成立之使用借貸關係即已消滅，桃園縣大園鄉衛生所
    本可依法將該宿舍收回處理。又被告子○○復未能舉證證明
    桃園縣大園鄉衛生所占用系爭326、327、372土地之合法權
    源，是被告子○○此部分抗辯亦非可採。綜上，原告主張被
    告丙○○等12人無權占用如其聲明所示之土地等情，堪信屬
    實。
五、按土地所有人得依不當得利法則向無權占用其土地之人請求
    返還相當於租金之損害金，惟其數額，除以申報地價為基礎
    外，尚須斟酌基地之位置、工商業繁榮之程度及占用人利用
    土地之經濟價值及所受利益等項，並與鄰地租金相比較，以
    為決定，並非必達申報地價年息百分之10之最高額（最高法
    院88年度台上字第3331號及88年度台上字第1894號判決意旨
    參照）。查原告主張被告丙○○等12人無權占用如其聲明所
    示之土地一事，業經本院認定無訛，已如前述。又被告丙○○等12人未曾支付任何使用對價予原告，被告丙○○等12人
    自受有相當於租金之利益，原告則因而受有相當於租金之損
    害，被告丙○○等12人分別占用原告所有系爭326 、327 、
    372 土地，已符合不當得利之法律構成要件，原告自得依不
    當得利之法律關係，請求被告丙○○等12人分別返還自95年
    11月30日起回溯5 年間相當於租金之利益。次查，被告丙○○等12人占用之地上物，除了被告子○○部分係供個人住家
    使用外，其餘1 樓均有作為店面使用，附近商家林立，經濟
    繁榮，生活機能便利，有原告提供之現場照片25張在卷可佐
    （參見本院卷一第27頁至第36頁、卷二第51頁至第53頁），
    復經本院會同桃園縣蘆竹地政事務所人員於96年1 月19日履
    勘屬實，有勘驗筆錄、土地複丈成果圖、被告丙○○等12人
    分別占用土地面積附表等附卷可稽（參見本院卷一第195至1
    97頁、第246頁至第271頁、卷二第63頁至第65頁），本院審
    酌被告丙○○等12人使用土地之面積、現況等一切情事，認
    為原告因被告丙○○等12人（除被告子○○外）使用系爭32
    6、327、372土地所受之損害以土地申報總價額年息百分之7
    計算為適當，被告子○○部分則以土地申報總價額年息百分
    之5計算為適當。又系爭326土地於93年1月、89年7月之申報
    地價每平方公尺均為7,280元；系爭327土地於93年1 月申報
    地價為每平方公尺11,490.4元，於89年7 月申報地價為每平
    方公尺13,603.2元；系爭372土地於93年1月申報地價為每平
    方公尺16,360元、於89年7 月申報地價為每平方公尺17,680
    元，有系爭326、327、372土地之地價第2類謄本3 紙在卷可
    佐（參見本院卷一第37頁至第39頁）。從而，原告請求被告
    丙○○等12人給付如附件所載自95年11月30日起回溯5 年之
    損害金，及自95年12月1 日起，至拆除或遷出如其聲明所示
    之地上物，將土地返還與原告之日止，按月計算之損害金（
    計算方式詳如附件），均屬有據。
六、綜上所述，原告請求1.被告丙○○將系爭372 土地上，如附
    圖編號（1）及A1 所示範圍之地上物拆除，將土地返還原告
    ，並給付原告449,747元，及自95年12月1日起至返還土地之
    日止，按月給付原告7,252元。2.被告巳○○將系爭372土地
    上，如附圖編號（2）及A2 所示範圍之地上物拆除，將土地
    返還原告，並給付原告397,547元，及自95年12月1日起至返
    還土地之日止，按月給付原告6,410 元。3.被告寅○○將系
    爭372土地上，如附圖編號（3）及A3所示範圍之地上物拆除
    ，將土地返還原告，並給付原告426,074元，及自95年12月1
    日起至返還土地之日止，按月給付原告6, 870元。4.被告壬○○將系爭372土地上，如附圖編號（5）所示範圍之地上物
    拆除，將土地返還原告，並應給付原告152,521 元，及自95
    年12月1日起至返還土地之日止，按月給付原告2,459元。5.
    被告辰○○將系爭327土地上，如附圖編號（8）所示範圍之
    地上物拆除，將土地返還原告，並給付原告325,423 元，及
    自95年12月1日起至返還土地之日止，按月給付原告5,038元
    。6.被告卯○○將系爭327土地上，如附圖編號（9）所示範
    圍之地上物拆除，將土地返還原告，並給付原告352,096 元
    ，及自95年12月1日起至返還土地之日止，按月給付原告5,4
    51 元。7.被告庚○○將系爭327土地上，如附圖編號（10）
    所示範圍之地上物拆除，將土地返還原告。並給付原告288,
    274元，及自95年12月1日起至返還土地之日止，按月給付原
    告4,463元。8.被告丑○○將系爭327土地上，如附圖編號（
    11）所示範圍之地上物拆除，將土地返還原告，並給付原告
    157,299元，及自95年12月1日起至返還土地之日止，按月給
    付原告2,435 元。9.被告辛○○將系爭326、327土地上，如
    附圖編號（12）所示範圍之地上物拆除，將土地返還原告，
    並給付原告522,770元，及自95年12月1日起至返還土地之日
    止，按月給付原告8,169 元。10.被告乙○○將系爭326、327
    土地上，如附圖編號（13）所示範圍之地上物拆除，將土地
    返還原告，被告辰○○自上開地上物中遷出，將土地返還原
    告，被告乙○○、辰○○並應給付原告521,273 元，及自95
    年12月1日起至返還土地之日止，按月給付原告8,150元。11.
    被告辰○○自系爭326、327土地上，如附圖編號（16）所示
    範圍之地上物遷出，將土地暨地上物返還原告，並給付原告
    227,873元，及自95年12月1日起至返還土地之日止，按月給
    付原告3,531 元。12.被告子○○自系爭326、327土地上，如
    附圖編號（17）所示範圍之地上物遷出，將土地暨地上物返
    還原告，並給付原告246,432元，及自95年12月1日起至返還
    土地之日止，按月給付原告3,817元。13.被告庚○○將系爭3
    27土地上，如附圖編號（18）所示範圍之地上物拆除，將土
    地返還原告。並給付原告61,438元，及自95年12月1 日起至
    返還土地之日止，按月給付原告951 元。14.被告癸○○將系
    爭327 土地上，如附圖編號（19）所示範圍之地上物拆除，
    將土地返還原告，並給付原告36,111元，及自95年12月1 日
    起至返還土地之日止，按月給付原告559 元，為有理由，應
    予准許，逾此範圍所為之請求，為無理由，應予駁回。
七、兩造分別陳明願供擔保，請准宣告假執行或免為假執行，就
    原告勝訴部分，經核均無不合，爰分別酌定相當之擔保金准
    許之。至於原告敗訴部分，假執行之聲請亦失所附麗，應併
    予駁回。
八、本件事證已臻明確，兩造間其餘攻擊防禦方法，核與本判決
    結果不生任何影響，爰不一一予以論述，附此敘明。
九、據上論結，原告之訴為一部有理由，一部無理由，依民事訴
    訟法第79條、第85條第1 項、第390 條第2 項、第392 條第
    2 項，判決如主文。
中    華    民    國    97    年    1     月    25    日
                  民事第一庭    法  官  林哲賢
上為正本係照原本作成。
如對本判決上訴，須於判決送達後20日內向本院提出上訴狀
中    華    民    國    97    年    1     月    25    日
                                書記官  羅美英
附件：（小數點以下均四捨五入）
1.被告丙○○占用附圖編號（1）及A1部分，面積75.99（69.29
  ＋6.7）平方公尺之土地：
  (1)93年度前，1年之不當得利為94,045元（75.99×17,680×7
    ％＝94,045）。
  (2)93年度後，1年之不當得利為87,024元（75.99×16,360×7
    ％＝87,024）；平均每月所受之不當得利為7,252元（87,02
    4÷12＝7,252）。
  (3)5年所受相當於租金之不當得利合計為449,747元｛94,045×
    （2＋1/12）＋87,024×（2＋11/12）＝449, 747｝。
2.被告巳○○占用附圖編號（2）及A2部分，面積67.17（59.67
  ＋7.5）平方公尺之土地：
  (1)93年度前，1年之不當得利為83,130元（67.17×17,680×7
    ％＝83,130）。
  (2)93年度後，1年之不當得利為76,923元（67.17×16,360×7
    ％＝76,923）；平均每月所受不當得利為6,410元（76,9 23
    ÷12＝6,410）。
  (3)5年所受相當於租金之不當得利合計為397,547元｛83,130×
    （2＋1/12）＋76,923×（2＋11/12）＝397, 547元｝。
3.被告寅○○占用附圖編號（3）及A3部份，面積約71.99（58.5
  6＋13.43）平方公尺之土地：
  (1)93年度前，1年之不當得利為89,095元（71.99×17,680×7
    ％＝89,095）。
  (2)93年度後，1年之不當得利為82,443元（71.99×16,360×7
    ％＝82,443）；平均每月所受不當得利為6, 870元（82,443
    ÷12＝6,870）。
  (3)5年所受相當於租金之不當得利合計為426,074元｛89,095×
    （2＋1/12）＋82,443×（2＋11/12）＝426, 074｝。
4.被告壬○○占用附圖編號（5），面積25.77平方公尺之土地：
  (1)93年度前，1年之不當得利為31,893元（25.77×17,680×7
    ％＝31,893）。
  (2)93年度後，1年之不當得利為29,512元（25.77×16,360×7
    ％＝29,512）；平均每月所受不當得利為2,459元（29,512
    ÷12＝2,459）。
  (3)5年所受相當於租金之不當得利合計為152,521元｛31,893×
    （2＋1/12）＋29,512×（2＋11/12）＝152, 521元｝。
5.被告辰○○占用附圖編號（8），面積75.16平方公尺之土地：
  (1)93年度前，1年之不當得利為71,569元（75.16×13,603.2×
    7％＝71,569）。
  (2)93年度後，1年之不當得利為60,453元（75.16×11,490.4×
    7％＝60,453元）；平均每月所受不當得利為5,038元（60,4
    53÷12＝5,038）。
  (3)5年所受相當於租金之不當得利合計為325,423元｛71,569×
    （2＋1/12）＋60,453元×（2＋11/12）＝325,423｝。
6.被告卯○○占用附圖編號（9），面積81.32平方公尺之土地：
  (1)93年度前，1年之不當得利為77,435元（81.32×13,603.2×
    7％＝77,435）。
  (2)93年度後，1年之不當得利為65,408元（81.32×11,490.4×
    7％＝65,408）；平均每月所受不當得利為5,451元（65,408
    ÷12＝5,451）。
  (3)5年所受相當於租金之不當得利合計為352,096元｛77,435×
    （2＋1/12）＋65,408×（2＋11/12）＝352,096｝。
7.被告庚○○占用附圖編號（10），面積66.58平方公尺之土地
  ：
  (1)93年度前，1年之不當得利為63,399元（66.58×13,603.2×
    7％＝63,399）。
  (2)93年度後，1年之不當得利為53,552元（66.58×11,490.4×
    7％＝53,552）；平均每月所受不當得利4,463元（53,552÷
    12＝4,463）。
  (3)5年所受相當於租金之不當得利合計為288,274元｛63,399×
    （2＋1/12）＋53,552×（2＋11/12）＝288, 274｝。
8.被告丑○○占用附圖編號（11），面積36.33平方公尺之土地
  ：
  (1)93年度前，1年之不當得利為34,594元（36.33×13,603.2×
    7％＝34,594）。
  (2)93年度後，1年之不當得利為29,221元（36.33×11,490.4×
    7％＝29,221）；平均每月所受不當得利為2,435元（29,221
    ÷12＝2,435）。
  (3)5年所受相當於租金之不當得利合計為157,299元｛34,594×
    （2＋1/12）＋29,221×（2＋11/12）＝157, 299｝。
9.被告辛○○占用附圖編號（12），其中327地號土地面積105.8
  5平方公尺、326地號土地面積25.3平方公尺：
  (1)93年度前，1年之不當得利為113,686元｛（105. 85×13,60
    3.2×7％）＋（25.3×7,280×7％）＝113, 686｝。
  (2)93年度後，1年之不當得利為98,031元。｛（105.85×11,49
    0.4×7％）＋（25.3×7,280×7％）＝98,031元｝；平均每
    月所受不當得利為8,169元（98,031÷12＝8,169）。
  (3)5年所受相當於租金之不當得利合計為：522,770元。｛113,
    686×（2＋1/12）＋98,031×（2＋11/12）＝522,77 0｝。
10.被告乙○○、辰○○占用附圖編號（13），其中327地號土地
  面積104.71平方公尺、326地號土地面積26.65平方公尺：
  (1)93年度前，1年之不當得利為113,288元。｛（104.71×13,6
    03.2×7％）＋（26.65×7,280×7％）＝113,288｝。
  (2)93年度後，1年之不當得利為：97,802元｛（104.71×11,49
    0.4×7％）＋（26.65×7,2 80×7％）＝97,802元｝；平均
    每月所受之不當得利為8,150元（97,802÷12＝8, 150）。
  (3)5年所受相當於租金之不當得利合計為521,273元｛113,288
    ×（2＋1/12）＋97,802×（2＋11/12）＝521,273｝。
11.被告辰○○占用附圖編號（16），其中327地號土地面積52平
  方公尺、326地號土地面積1.07平方公尺：
  (1)93年度前，1年之不當得利為50,061元｛52×13,603.2×7％
    ）＋（1.07×7,280×7％）＝50,061｝。
  (2)93年度後，1年之不當得利為42,370元｛（52×11,490.4×7
    ％）＋（1.07×7,280×7％）＝42,370｝；平均每月所受之
    不當得利為3,531元（42,370÷12＝3,531）
  (3)5年所受相當於租金之不當得利合計為227,873元｛50,061×
    （2＋1/12）＋42,370×（2＋11/12）＝227, 873｝。
12.被告子○○占用附圖編號（17）其中327地號土地面積79.07平
  方公尺、326地號土地面積1.04平方公尺：
  (1)93年度前，1年之不當得利為：54,159元｛（79.07×13,603
    .2 ×5％＋（1.04×7,280×5％）＝54,159｝。
  (2)93年度後，1年之不當得利為45,806元｛（79.07×11,490.4
    ×5％）＋（1.04×7,280×5％）＝45,806 ｝；平均每月所
    受相當於租金之不當得利3,817元（45,806÷12＝3, 817）
    。
  (3)5年所受相當於租金之不當得利合計為246,432元｛54,159×
    （2＋1/12）＋45,806×（2＋11/12）＝246, 432｝。
13.被告庚○○占用附圖編號（18），面積14.19平方公尺之土地
  ：
  (1)93年度前，1年之不當得利為13,512元（14.19×13,603.2×
    7％＝13,512）。
  (2)93年度後，1年之不當得利為11,413元（14.19×11,490.4×
    7％＝11,413）；平均每月所受之不當得利為951元（11,413
    ÷12＝951元）。
  (3)5年所受相當於租金之不當得利合計為61,438元｛13,512×
    （2＋1/12）＋11,413×（2＋11/12）＝61,438｝。
14.被告癸○○占用附圖編號（19），面積8.34平方公尺之土地：
  (1)93年度前，1年之不當得利為：7,942元（8.34×13,603.2×
    7％＝7,942）。
  (2)93年度後，1年之不當得利為：6,708元（8.34×11,490.4×
    7％＝6,708元）；平均每月所受之不當得利為559元（6,708
    ÷12＝559）。
  (3)5年所受相當於租金之不當得利合計為36,111元｛7,942×（
    2＋1/12）＋6,708×（2＋11/12）＝36,111｝。


司法院資訊處製作；財團法人民間司法改革基金會備份。
